【裁判字號】    89,訴,382
【裁判日期】    900430
【裁判案由】    廢棄物清理法
【裁判全文】
臺灣臺南地方法院刑事判決                          八十九年度訴字第三八二號
    公  訴  人  臺灣台南地方法院檢察署檢察官
    被      告  甲○○
    選任辯護人  鄭和傑
                蘇新竹
右列被告因違反廢棄物清理法案件，經檢察官提起公訴 (八十九年度偵字第一六０六
號）及移送併辦（八十九年度偵字第一０五七四號）本院判決如左：
    主  文
甲○○共同連續未依規定領有廢棄物清除許可證，從事廢棄物清除，處有期徒刑貳年
。
    事  實
一、甲○○明知其並未依廢棄物清理法第二十條規定，領有廢棄物清除許可證或核備
    文件，卻基於概括犯意，擅自從事廢棄物之清除工作，而自民國（下同）八十八
    年十二月間起至八十九年三月二十二日止，僱用李少輝、乙○○（該二人未經起
    訴）及綽號「小楊」之不詳姓名成年男子，基於共同犯意聯絡，分別駕駛車號Ｆ
    Ｅ－八三０號（拖車車號ＫＹ－六０）、ＷＢ－二七八號曳引車（拖車車號ＦＫ
    －八０號），先後多次受柏雄實業有限公司（下稱柏雄公司）之委託，載運崇信
    股份有限公司、晉一化工股份有限公司、旭泰化學工業股份有限公司、奇哥股份
    有限公司、東洋色彩股份有限公司、台灣永固造漆股份有限公司、華邦電子股份
    有限公司等七家事業機構所產生之一般事業廢棄物；又受嘉將企業社之委託，多
    次載運諸城科技股份有限公司所產生之一般事業廢棄物；復受崇暉環保股份有限
    公司之委託，多次載運總承機械有限公司所產生之一般事業廢棄物，至台南縣東
    山鄉○○○段二五五－六八號土地上任意傾倒，其中於八十九年一月十四日凌晨
    某不詳時間，甲○○駕駛載有廢棄物之曳引車至上述山區內傾倒後，因其曳引車
    車頭故障，乃叫乙○○駕駛曳引車車頭至山區拖回其曳引車之拖車，嗣同日凌晨
    二時許，乙○○駕駛車號ＷＢ－二七八號曳引車車頭，拖載車號ＦＫ－八０之拖
    車行經台南縣警察局麻豆分局轄境時，為該分局王爺派出所警員會同台南縣政府
    稽查員當場查獲。另於八十九年三月二十二日凌晨三時三十分許，甲○○駕駛自
    小客車，另李少輝、「小楊」分別駕駛車號ＷＢ－二七八號及車號ＦＥ－八三０
    號曳引車後載拖車，載運事業廢棄物至前揭山區傾倒時，為警發覺，當場查獲李
    少輝及上開載有廢棄物之車輛，甲○○及「小楊」則趁隙逃逸。
二、案經台南縣政府函請台灣台南地方法院檢察署檢察官偵查起訴及移送併辦。
    理  由
一、右揭事實，業據被告甲○○於偵查及審理中供承不諱，核與同案共犯乙○○、李
    少輝於警訊中供述情節相符，另被告收受代價代柏雄公司、嘉將企業社及崇暉公
    司清除崇信股份有限公司、晉一化工股份有限公司、旭泰化學工業股份有限公司
    、奇哥股份有限公司、東洋色彩股份有限公司、台灣永固造漆股份有限公司、華
    邦電子股份有限公司、諸城科技股份有限公司及總承機械有限公司所產生之一般
    事業廢棄物等情，亦據柏雄公司負責人林靜怡、嘉將企業社負責人鄭台展及崇暉
    公司負責人蔡麗雪於警訊中供承在卷，而被告甲○○係將上開一般事業廢棄物載
    運至台南縣東山鄉○○○段二五五之六八號土地上傾倒，亦經檢察官督同台南縣
    白河地政事務所至現場勘測屬實，並有土地複丈成果圖一紙在卷足參，被告自白
    核與事實相符，堪信屬實，本件事證明確，被告犯行足以認定。
二、核被告甲○○未依規定領有廢棄物清除許可證，竟從事廢棄物清除，所為係犯廢
    棄物清理法第二十二條第二項第四款之罪。其與李少輝、乙○○及綽號「小楊」
    者，就上開犯行，有犯意聯絡及行為分擔，均為共同正犯。被告先後多次犯行，
    時間緊接，方法相同，觸犯構成要件相同之罪名，顯係基於概括犯意反覆為之，
    應依連續犯規定論以一罪，並依法加重其刑。爰審酌被告犯罪之動機、目的、手
    段，為一己私利任意傾倒、掩埋事業廢棄物，對自然生態及環境造成莫大破壞及
    污染，於八十九年一月十四為警查獲後仍不知收斂，繼續任意傾倒廢棄物，唯犯
    罪後尚能供承犯行態度良好等一切情狀，量處如主文所示之刑，以資懲儆。至於
    扣案之車號ＦＥ－八三０號（拖車車號ＫＹ－六０）及ＷＢ－二七八號曳引車（
    拖車車號ＦＫ－八０號），雖係被告所有之物，然依被告、同案共犯乙○○、李
    少輝及委託載運廢棄物之林靜怡、鄭台展、蔡麗雪等人之供述，被告等自八十八
    年十二月間至八十九年三月二十二日止，四個月間先後載運清除廢棄物之車次約
    為二十多次，自難認上揭車輛係專供犯罪所用之物，故不予沒收，併此敘明。
據上論斷，應依刑事訴訟法第二百九十九條第一項前段，廢棄物清理法第二十二條第
二項第四款，刑法第十一條前段、第二十八條、第五十六條，判決如主文。
本案經檢察官王百玄到庭執行職務。
中      華      民      國      九十      年      四      月    三十    日
                                  臺灣臺南地方法院刑事第一庭
                                          法  官  黃  光  進
右正本證明與原本無異。
如不服本判決，應於判決送達後十日內，向本院提出上訴狀。（應附繕本）
                                          書記官  陳  怡  吟
中      華      民      國    九十      年      四      月     三十   日
附錄論罪科刑法條全文：
廢棄物清理法第二十二條第二項
有左列情形之一者，處一年以上五年以下有期徒刑，得併科一百萬元以下
罰金︰
一  任意棄置有害事業廢棄物者。
二  事業機構未依本法規定之方式貯存、清除、處理或再利用廢棄物，致
    污染環境者。
三  未經主管機關許可，提供土地回填、堆置廢棄物者。
四  未依第二十條規定領有廢棄物清除、處理許可證或核備文件，從事廢
    棄物貯存、清除、處理，或未依廢棄物清除、處理許可證或核備文件
    內容貯存、清除、處理廢棄物者。
五  執行機關委託未取得許可證之公、民營廢棄物清除、處理機構，清除
    、處理一般廢棄物者；或明知受託人非法清除、處理而仍委託者。
六  公、民營廢棄物處理機構或執行機關未處理廢棄物，開具虛偽證明者
    。


司法院資訊處製作；財團法人民間司法改革基金會備份。
